臺灣高等法院刑事裁定
109年度抗字第940號
抗  告  人
即  受刑人  楊宗諭



上列抗告人因聲請定其應執行刑案件，不服臺灣宜蘭地方法院中
華民國109年5月4日裁定（109年度聲字第180號），提起抗告，
本院裁定如下：
    主  文
抗告駁回。                                              
    理  由
一、原裁定意旨略以：抗告人即受刑人楊宗諭前因違反毒品危害
    防制條例等案件，先後經新北地院及宜蘭地院判處如附表編
    號1至23所示之刑，並均經確定在案，又如附表編號1、3至2
    3所示之罪，均係在如附表編號2所示之罪判決確定日即民國
    106年10月11日之前所犯，有各該判決書及本院被告前案紀
    錄表各1份附卷可稽。受刑人所犯如附表編號1至2所示之罪
    ，前經新北地院以107年度聲字第523號裁定定其應執行刑為
    有期徒刑3年10月確定；如附表編號3至4所示之罪，前經新
    北地院以107年度審易字第717號判決定其應執行刑為有期徒
    刑8月確定；如附表編號7至8所示之罪，前經新北地院以107
    年度審易字第1120號判決定其應執行刑為有期徒刑7月確定
    ；如附表編號12至14所示之罪，前經新北地院以107年度簡
    上字第349號判決定其應執行刑為有期徒刑1年確定；如附表
    編號15至17所示之罪，前經新北地院以107年度簡上字第446
    號判決定其應執行刑為有期徒刑11月確定；如附表編號18至
    19所示之罪，前經新北地院以107年度審易字第1930號判決
    定其應執行刑為有期徒刑7月確定；如附表編號21至22所示
    之罪，前經新北地院以107年度簡字第8299號判決定其應執
    行刑為有期徒刑2月確定。茲據受刑人請求檢察官就得易科
    罰金及不得易科罰金部分聲請定應執行刑，有臺灣宜蘭地方
    檢察署依102年1月25日修正施行之刑法第50條調查受刑人是
    否聲請定應執行刑調查表1份附卷足稽，原審法院審核相關
    卷證後，認本件聲請為正當，應予准許。除聲請書附表編號
    9「最後事實審案號」及「確定判決案號」欄記載「107年度
    上易字第1472號」均應更正為「107年度審易字第1002號」
    ；「最後事實審判決日期」應更正為「107/5/17」；編號12
    至14之「確定判決案號」欄記載「107年度簡上字第3469號
    」，均應更正為「107年度簡上字第349號」；編號21之「罪
    名」欄記載「妨害自由」，應予更正為「傷害」；編號21至
    22之「最後事實審判決日期」欄記載「106/12/18」，均應
    更正為「107/12/05」；編號23之「最後事實審案號」及「
    確定判決案號」欄記載「107年度簡字第904號」，應予更正
    為「107年度簡上字第161號」；「最後事實審判決日期」欄
    應予更正為「108/4/30」外，爰就如附表編號1至23所示各
    罪所處之刑，於符合法律之內外部界限內，裁量定其應執行
    刑為有期徒刑8年10月等語。
二、抗告意旨略以：㈠依刑法第51條第5款之規定及法院秩序之理
    念，定應執行刑有其外部與內部界限之拘束，又刑法第56條
    連續犯之規定，於94年2月2日刪除後，法院於數罪併罰時，
    除不得逾越法律規定範圍外，尚重教化之功能，而非僅在實
    現報應定義之觀念。而參照各法院中對其罪犯所判之例，諸
    如：⒈臺中地方法院98年易字第2067號刑事裁判，恐嚇取財
    有7件各判處6月（計3年6月），詐欺罪109件各判3月（計20
    年7月），全部24年1月，定應執行刑為3年4月。⒉最高法院9
    8年度台上字第6192號刑事判決，其被告27次詐欺罪合計30
    年7月，定應執行刑為4年。㈡受刑人所犯之罪除詐欺外，皆
    為竊盜及毒品危害防制條例，其施用毒品之犯行，係屬危害
    自身健康自戕行為，對他人權益沒有直接之侵害，況被告所
    犯多條案件均符合刑法第62條自首規定，另受刑人所犯之罪
    係於106年2月間至106年11月，均屬同期間內所為，因經檢
    察官先後起訴，始而分別審判，此於受刑人之權益難謂並無
    影響，懇請予以受刑人之整體犯罪型態樣、時間觀察，受刑
    人之家庭背景、成員、受刑人之年紀，而受執行後之重返社
    會化，予以妥適定刑，不致實質上受刑人因裁定犯行所受處
    罰，將遠高於其所犯其餘同類之案件，故請將原裁定發回重
    裁云云。
三、按數罪併罰之定應執行之刑，係出於刑罰經濟與責罰相當之
    考量，並非予以犯罪行為人或受刑人不當之利益，為一種特
    別的量刑過程，相較於刑法第57條所定科刑時應審酌之事項
    係對一般犯罪行為之裁量，定應執行刑之宣告，乃對犯罪行
    為人本身及所犯各罪之總檢視，除應考量行為人所犯數罪反
    應出之人格特性，並應權衡審酌行為人之責任與整體刑法目
    的及相關刑事政策，在量刑權之法律拘束性原則下，依刑法
    第51條第5款之規定，採限制加重原則，以宣告各刑中之最
    長期為下限，各刑合併之刑期為上限，但最長不得逾30年，
    資為量刑自由裁量權之外部界限，並應受法秩序理念規範之
    比例原則、平等原則、責罰相當原則、重複評價禁止原則等
    自由裁量權之內部抽象價值要求界限之支配，使以輕重得宜
    ，罰當其責，俾符合法律授與裁量權之目的，以區別數罪併
    罰與單純數罪之不同，兼顧刑罰衡平原則。個案之裁量判斷
    ，除非有全然喪失權衡意義或其裁量行使顯然有違比例、平
    等諸原則之裁量權濫用之情形，否則縱屬犯罪類型雷同，仍
    不得將不同案件裁量之行使比附援引為本案之量刑輕重比較
    ，以視為判斷法官本於依法獨立審判之授權所為之量情裁奪
    有否裁量濫用之情事。此與所謂相同事務應為相同處理，始
    符合比例原則與平等原則之概念，迥然有別（最高法院100
    年度台上字第21號判決意旨參照）。
四、經查：抗告人楊宗諭因犯如原裁定附表所示各罪，經臺灣新
    北地方法院、臺灣宜蘭地方法院先後判處如附表所示之刑確
    定，且原裁定附表編號1、3至23所示之罪，其犯罪時間係在
    原裁定附表編號2所示裁判確定日（即106年10月11日）前所
    犯，有各該判決書及本院被告前案紀錄表在卷可稽。又抗告
    人所犯如原裁定附表編號1至2所示之罪，前經臺灣新北地方
    法院以107年度聲字第523號裁定定其應執行刑為有期徒刑3
    年10月確定；原裁定附表編號3至4所示之罪，前經臺灣新北
    地方法院以107年度審易字第717號判決定其應執行刑為有期
    徒刑8月確定；原裁定附表編號7至8所示之罪，前經臺灣新
    北地方法院以107年度審易字第1120號判決定其應執行刑為
    有期徒刑7月確定；原裁定附表編號12至14所示之罪，前經
    臺灣新北地方法院以107年度簡上字第349號判決定其應執行
    刑為有期徒刑1年確定；原裁定附表編號15至17所示之罪，
    前經臺灣新北地方法院以107年度簡上字第446號判決定其應
    執行刑為有期徒刑11月確定；原裁定附表編號18至19所示之
    罪，前經臺灣新北地方法院以107年度審易字第1930號判決
    定其應執行刑為有期徒刑7月確定；原裁定附表編號21至22
    所示之罪，前經臺灣新北地方法院以107年度簡字第8299號
    判決定其應執行刑為有期徒刑2月確定。茲檢察官聲請原審
    法院定其應執行之刑，經原審法院認聲請為正當，就原裁定
    附表編號1至23所示之罪，定其應執行刑有期徒刑8年10月。
    而原裁定所定之應執行刑，分別係在各宣告有期徒刑之最長
    期（即3年8月）以上，各刑合併之刑期（即11年11月）以下
    ，經核並未逾越刑法第51條第5款之外部性界限，且符合上
    開裁判前所定應執行刑加計其他裁判所處刑期之量刑裁量之
    內部性界限（即11年＝3年8月+5月+8月+8月+5月+7月+7月+4
    月+5月+1年+11月+7月+3月+2月+4月），並已為酌減其刑2年
    2月，亦無明顯過重而違背比例原則之情形，自屬法院裁量
    職權之適法行使。抗告意旨雖援引其他案件所處之刑，於定
    應執行刑時均大幅減輕刑度而指摘原裁定所定之應執行刑遠
    高於其所犯其餘同類之案件云云，然不同案件之犯罪態樣、
    情節輕重、一再干犯之態度、行為惡性、反社會人格程度等
    均不相同，本難比附攀引他案量刑結果，自難以將不同案件
    裁量之行使比附援引為本案之量刑輕重比較，以視為判斷法
    官本於依法獨立審判之授權所為之量情裁奪有否裁量濫用之
    情事。本件抗告人除犯施用毒品罪外，尚犯竊盜罪11罪、妨
    害自由罪、傷害罪、詐欺罪、販賣毒品未遂罪等，罪質不同
    ，分別侵害社會法益、個人法益，且被害人多不相同，原審
    量處有期徒刑8年10月，難謂從重。是抗告人執此而請求將
    原裁定發回重裁云云，顯非有據，為無理由，應予駁回。另
    原裁定附表編號20之「偵查（自訴）機關年度案號」欄，應
    由「新北地檢106年度偵字第3550號」，更正為「新北地檢1
    06年度偵字第35502號」；原裁定附表編號21之「罪名」欄
    ，應由「傷害」，更正為「妨害自由」，惟此等部分均不影
    響原裁定本旨，附此敘明。
據上論斷，應依刑事訴訟法第412條，裁定如主文。
中　　華　　民　　國　　109 　年　　6 　　月　　30　　日
                  刑事第八庭    審判長法　官  陳世宗
                                      法　官  吳勇毅
                                      法　官  呂寧莉
以上正本證明與原本無異。
如不服本裁定，應於收受送達後五日內向本院提出再抗告狀。
                                      書記官  賴資旻
中　　華　　民　　國　　109 　年　　7 　　月　　1 　　日